SET	UTF-8
TRY	ًٍذضصثقفغعهخحجدطكمنتالبيسشظزوةىرؤءئأإآ
FLAG	long

IGNORE ٌٍَُِّْـ

MAP 13
MAP ضص
MAP طظ
MAP ضظ
MAP فق
MAP غع
MAP إغ
MAP خحج
MAP اأإ
MAP أءؤئ
MAP ةه
MAP يى
MAP ثت
MAP زر


REP	12
REP	لا	لأ
REP	لأ	لا
REP	لا	لإ
REP	لإ	لا
REP	لا	لآ
REP	لإ	لا
REP	لا	لإ
REP	ﻻ	لا
REP	ﻵ	لآ
REP	ﻷ	لأ
REP	ﻹ	لإ
REP	ﻹ	لا


############### الاسماء Noms ###################
	

	
# Prefixes noms  الزيادات السابقة للاسم	
# Prefixes معرف بالإضافة/نكرة - مرفوع - كتابُ	
	
PFX	nr	Y	9	
PFX	nr	0	أ	[^ا]
PFX	nr	ا	أ	ا
PFX	nr	0	و	.
PFX	nr	0	ف	.
PFX	nr	0	ل	.
PFX	nr	0	أو 	.
PFX	nr	0	أف	.
PFX	nr	0	ول	.
PFX	nr	0	فل	.
	
	
# Prefixes معرف بالإضافة/نكرة - منصوب - كتابَ	
	
PFX	nn	Y	10	
PFX	nn	0	أ	[^ا]
PFX	nn	ا	أ	ا
PFX	nn	0	و	.
PFX	nn	0	ف	.
PFX	nn	0	ل	.
PFX	nn	0	و	.
PFX	nn	0	أو	.
PFX	nn	0	أف	.
PFX	nn	0	ول	.
PFX	nn	0	فل	.
#PFX	nn	0	لو	.
	
	
# Prefixes معرف بالإضافة/نكرة - مجرور - كتابِ	
	
PFX	nj	Y	27	
PFX	nj	0	و	.
PFX	nj	0	ف	.
PFX	nj	0	و	.
PFX	nj	0	ب	.
PFX	nj	0	ل	.
PFX	nj	0	ك	.
PFX	nj	0	أب	.
PFX	nj	0	أل	.
PFX	nj	0	أك	.
PFX	nj	0	وب	.
PFX	nj	0	ول	.
PFX	nj	0	وك	.
PFX	nj	0	لب	.
PFX	nj	0	لل	.
PFX	nj	0	لك 	.
PFX	nj	0	فب	.
PFX	nj	0	فل	.
PFX	nj	0	فك	.
PFX	nj	0	ولب 	.
PFX	nj	0	ولل	.
PFX	nj	0	ولك	.
PFX	nj	0	أوب	.
PFX	nj	0	أول	.
PFX	nj	0	أوك	.
PFX	nj	0	أفب	.
PFX	nj	0	أفل	.
PFX	nj	0	أفك	.
	


# Prefixes سوابق الأعلام المضافة في المرحلة الثانية للالكسو	
# غير المعرف ب ال
PFX	np	Y	11	
PFX	np	0	و	.
PFX	np	0	ف	.
PFX	np	0	ب	.
PFX	np	0	ل	.
PFX	np	0	فل	.
PFX	np	0	ول	.
PFX	np	0	ك	.
PFX	np	0	وب	.
PFX	np	0	فب	.
PFX	np	0	وك	.
PFX	np	0	فك	.

# Prefixes سوابق الأعلام المضافة في المرحلة الثانية للالكسو
#المعرف ب ال	
	
PFX	mp	Y	14	
PFX	mp	0	و	.
PFX	mp	0	ف	.
PFX	mp	0	ب	.
PFX	mp	الل	لل	الل
PFX	mp	الل	فلل	الل
PFX	mp	الل	ولل	الل
PFX	mp	ال	لل	ال
PFX	mp	ال	فل	ال
PFX	mp	ال	ول	ال
PFX	mp	0	ك	.
PFX	mp	0	وب	.
PFX	mp	0	فب	.
PFX	mp	0	وك	.
PFX	mp	0	فك	.
# Prefixes معرف بال - مرفوع - الكتابُ	
	
PFX	mr	Y	12	
PFX	mr	0	ال	.
PFX	mr	0	آل	.
PFX	mr	0	وال	.
PFX	mr	0	فال	.
PFX	mr	0	لل	[^ل]
PFX	mr	ل	لل	ل
PFX	mr	0	أوال	.
PFX	mr	0	أفال	.
PFX	mr	0	ولل	[^ل]
PFX	mr	ل	ولل	ل
PFX	mr	0	فلل	[^ل]
PFX	mr	ل	فلل	ل
	
	
# Prefixes معرف بال - منصوب - الكتابَ	
	
PFX	mn	Y	13	
PFX	mn	0	ال	.
PFX	mn	0	آل	.
PFX	mn	0	وال	.
PFX	mn	0	فال	.
PFX	mn	0	لل	[^ل]
PFX	mn	ل	لل	ل
PFX	mn	0	وال	.
PFX	mn	0	ولل	[^ل]
PFX	mn	ل	ولل	ل
PFX	mn	0	أوال	.
PFX	mn	0	أفال	.
PFX	mn	0	فلل	[^ل]
PFX	mn	ل	فلل	ل
#PFX	mn	0	لوال	.
	
	
# Prefixes معرف بال - مجرور - الكتابِ	
	
PFX	mj	Y	36	
PFX	mj	0	ال	.
PFX	mj	0	وال	.
PFX	mj	0	فال	.
PFX	mj	0	وال	.
PFX	mj	0	بال	.
PFX	mj	0	لل	[^ل]
PFX	mj	ل	لل	ل
PFX	mj	0	كال	.
PFX	mj	0	أبال	.
PFX	mj	0	ألل	[^ل]
PFX	mj	ل	ألل	ل
PFX	mj	0	أكال	.
PFX	mj	0	وبال	.
PFX	mj	0	ولل	[^ل]
PFX	mj	ل	ولل	ل
PFX	mj	0	وكال	.
PFX	mj	0	فبال	.
PFX	mj	0	فلل	[^ل]
PFX	mj	ل	فلل	ل
PFX	mj	0	فكال	.
PFX	mj	0	لبال	.
PFX	mj	0	للل	[^ل]
PFX	mj	ل	للل	ل
PFX	mj	0	لكال	.
PFX	mj	0	ولبال	.
PFX	mj	0	وللل	[^ل]
PFX	mj	ل	وللل	ل
PFX	mj	0	ولكال	.
PFX	mj	0	أوبال	.
PFX	mj	0	أولل	[^ل]
PFX	mj	ل	أولل	ل
PFX	mj	0	أوكال	.
PFX	mj	0	أفبال	.
PFX	mj	0	أفلل	[^ل]
PFX	mj	ل	أفلل	ل
PFX	mj	0	أفكال	.
	
	
# Sufixes noms الزيادات اللاحقة للاسم	
	
	
	
# Mots مفرد + جمع تكسير معرف	
# Cas SnN (الكل) - المبدأ-المبدإ 	
	
SFX	AA	Y	2	
SFX	AA	0	0/mrmnmj	.
SFX	AA	أ	إ/mj	أ
	
	
# Mots مفرد + جمع تكسير نكرة/إضافة منفصلة	
# Cas SnN  (الكل) - المبدأ-المبدإ 	
	
SFX	AB	Y	2	
SFX	AB	0	0/nrnnnj	.
SFX	AB	أ	إ/nj	أ
	
	
# Mots مفرد + جمع تكسير نكرة/إضافة ضمير عاقل	
# Cas SnN  قلم-جلسة-وحمى-جزء-خطأ-مَبَادِئُ-تكافُؤ -نداء-نشوء-مجيء	
	
SFX	AC	Y	24	
SFX	AC	0	ه/nrnnnjaa	[^ةىءأؤئ]
SFX	AC	ة	ته/nrnnnjaa	ة
SFX	AC	ى	اه/nrnnnjaa	ى
SFX	AC	ء	ؤه/nraa	[^اوي]ء
SFX	AC	ء	أه/nnaa	[^اوي]ء
SFX	AC	ء	ئه/njaa	[^اوي]ء
SFX	AC	أ	ؤه/nraa	أ
SFX	AC	أ	أه/nnaa	أ
SFX	AC	أ	ئه/njaa	أ
SFX	AC	ئ	ئه/nraa	ئ
SFX	AC	ئ	ئه/nnaa	ئ
SFX	AC	ئ	ئه/njaa	ئ
SFX	AC	ؤ	ؤه/nraa	ؤ
SFX	AC	ؤ	ؤه/nnaa	ؤ
SFX	AC	ؤ	ئه/njaa	ؤ
SFX	AC	اء	اؤه/nraa	اء
SFX	AC	اء	اءه/nnaa	اء
SFX	AC	اء	ائه/njaa	اء
SFX	AC	وء	وؤه/nraa	وء
SFX	AC	وء	وءه/nnaa	وء
SFX	AC	وء	وئه/njaa	وء
SFX	AC	يء	يئه/nraa	يء
SFX	AC	يء	يئه/nnaa	يء
SFX	AC	يء	يئه/njaa	يء
	
	
# Mots مفرد + جمع تكسير نكرة/إضافة ضمير غير عاقل	
# Cas SnN  قلم-جلسة-وحمى-جزء-خطأ-مَبَادِئُ-تكافُؤ -نداء-نشوء-مجيء	
	
SFX	AD	Y	24	
SFX	AD	0	ه/nrnnnjbb	[^ةىءأؤئ]
SFX	AD	ة	ته/nrnnnjbb	ة
SFX	AD	ى	اه/nrnnnjbb	ى
SFX	AD	ء	ؤه/nrbb	[^اوي]ء
SFX	AD	ء	أه/nnbb	[^اوي]ء
SFX	AD	ء	ئه/njbb	[^اوي]ء
SFX	AD	أ	ؤه/nrbb	أ
SFX	AD	أ	أه/nnbb	أ
SFX	AD	أ	ئه/njbb	أ
SFX	AD	ئ	ئه/nrbb	ئ
SFX	AD	ئ	ئه/nnbb	ئ
SFX	AD	ئ	ئه/njbb	ئ
SFX	AD	ؤ	ؤه/nrbb	ؤ
SFX	AD	ؤ	ؤه/nnbb	ؤ
SFX	AD	ؤ	ئه/njbb	ؤ
SFX	AD	اء	اؤه/nrbb	اء
SFX	AD	اء	اءه/nnbb	اء
SFX	AD	اء	ائه/njbb	اء
SFX	AD	وء	وؤه/nrbb	وء
SFX	AD	وء	وءه/nnbb	وء
SFX	AD	وء	وئه/njbb	وء
SFX	AD	يء	يئه/nrbb	يء
SFX	AD	يء	يئه/nnbb	يء
SFX	AD	يء	يئه/njbb	يء
	
# Mots مفرد يقبل التاء ((المعلم/المعلمة)  معرف	
# Cas SnT  المعلم-المعلم~ة	
	
SFX	BA	Y	2	
SFX	BA	0	0/mrmnmj	.
SFX	BA	0	ة/mrmnmj	.
	
# Mots مفرد يقبل التاء (معلم/معلمة)  نكرة/إضافة منفصلة	
# Cas SnT  معلم-معلم~ة	
	
SFX	BB	Y	3	
SFX	BB	0	0/nrnnnj	.
SFX	BB	0	ة/nrnnnj	.
SFX	BB	0	ةً/nn	.
	
# Mots مفرد يقبل التاء (معلم/معلمة)  نكرة/إضافة ضمير عاقل	
# Cas SnT  معلمهم-معلم~تهم	
	
SFX	BC	Y	2	
SFX	BC	0	0/nrnnnjcc	.
SFX	BC	0	ته/nrnnnjaa	.
	
# Mots مفرد يقبل التاء (معلم/معلمة)  نكرة/إضافة  ضمير غير عاقل	
# Cas SnT معلمه-معلم~ته 	
	
SFX	BD	Y	2	
SFX	BD	0	0/nrnnnjdd	.
SFX	BD	0	ته/nrnnnjbb	.
	
# Mots مثنى عادي معرف	
# Cas DnN  القلم/القلمان-القلمين، الحلسة/الجلستان-الجلستين	
	
SFX	CA	Y	4	
SFX	CA	0	ان/mr	[^ة]
SFX	CA	0	ين/mnmj	[^ة]
SFX	CA	ة	تان/mr	ة
SFX	CA	ة	تين/mnmj	ة
	
	
# Mots مثنى عادي نكرة/إضافة منفصلة	
# Cas DnN قلم/قلمان-قلمين، جلسة/جلستان-جلستين	
	
SFX	CB	Y	8	
SFX	CB	0	ان/nr	[^ة]
SFX	CB	0	ا/nr	[^ة]
SFX	CB	0	ين/nnnj	[^ة]
SFX	CB	0	ي/nnnj	[^ة]
SFX	CB	ة	تان/nr	ة
SFX	CB	ة	تا/nr	ة
SFX	CB	ة	تين/nnnj	ة
SFX	CB	ة	تي/nnnj	ة
	
# Mots مثنى عادي نكرة/إضافة ضمير عاقل	
# Cas DnN  قلم/قلما-قلماهم-قلمي-قلميهم، جلسة/جلستا-جلستاهم-جلستي-جلستيهم	
	
SFX	CC	Y	4	
SFX	CC	0	ا/nrcc	[^ة]
SFX	CC	0	ي/nnnjcc	[^ة]
SFX	CC	ة	تا/nrcc	ة
SFX	CC	ة	تي/nnnjcc	ة
	
# Mots مثنى عادي نكرة/إضافة ضمير غير عاقل	
# Cas DnN  قلم/قلما-قلماه-قلمي-قلميه، جلسة/جلستا-جلستاه-جلستي-جلستيه	
	
SFX	CD	Y	4	
SFX	CD	0	ا/nrdd	[^ة]
SFX	CD	0	ي/nnnjdd	[^ة]
SFX	CD	ة	تا/nrdd	ة
SFX	CD	ة	تي/nnnjdd	ة
	
#  الإضافة اللفظية للمثنى العادي (صفة)	
# Mots الإضافة اللفظية لمثنى عادي (صفة)	
# Cas DnN  دون اعتبار لإضافة ضمير متصل (حالة اسم الفاعل مرحليًأ)	
	
SFX	CE	Y	4	
SFX	CE	0	ا/mr	[^ة]
SFX	CE	0	ي/mnmj	[^ة]
SFX	CE	ة	تا/mr	ة
SFX	CE	ة	تي/mnmj	ة
	
	
	
	
	
# Mots مثنى عادي  مفرده يقبل التاء  (المعلمان/المعلمتان) معرف	
# Cas DnT  المعلم/المعلمان-المعلمين، المعلم/المعلم~تان-المعلم~تين	
	
SFX	DA	Y	4	
SFX	DA	0	ان/mr	.
SFX	DA	0	ين/mnmj	.
SFX	DA	0	تان/mr	.
SFX	DA	0	تين/mnmj	.
	
# Mots مثنى عادي مفرده يقبل التاء   (معلمان/معلمتان)  نكرة/إضافة منفصلة	
# Cas DnT  معلم/معلمان-معلمين، معلم/معلمتان-معلمتين	
	
SFX	DB	Y	8	
SFX	DB	0	ان/nr	.
SFX	DB	0	ا/nr	.
SFX	DB	0	ين/nnnj	.
SFX	DB	0	ي/nnnj	.
SFX	DB	0	تان/nr	.
SFX	DB	0	تا/nr	.
SFX	DB	0	تين/nnnj	.
SFX	DB	0	تي/nnnj	.
	
# Mots مثنى عادي مفرده يقبل التاء   (معلمان/معلمتان) نكرة/إضافة ضمير عاقل	
# Cas DnT  معلم/معلما-معلماهم-معلمي-معلميهم، معلم/معلمتا-معلمتاهم-معلمتي-معلمتيهم	
	
SFX	DC	Y	4	
SFX	DC	0	ا/nrcc	.
SFX	DC	0	ي/nnnjcc	.
SFX	DC	0	تا/nrcc	.
SFX	DC	0	تي/nnnjcc	.
	
# Mots مثنى عادي مفرده يقبل التاء   (معلمان/معلمتان) نكرة/إضافة	
# Cas DnT  معلم/معلما-معلماه-معلمي-معلميه، معلم/معلمتا-معلمتاه-معلمتي-معلمتيه	
	
SFX	DD	Y	4	
SFX	DD	0	ا/nrdd	.
SFX	DD	0	ي/nnnjdd	.
SFX	DD	0	تا/nrdd	.
SFX	DD	0	تي/nnnjdd	.
	
# Cas DnT  الإضافة اللفظية البسيطة لمثنى عادي، يقبل مفرده التاء (صفة)	
# Mots االإضافة اللفظية لمثنى عادي، يقبل مفرده التاء (صفة)	
# Cas DnT	
	
SFX	DE	Y	4	
SFX	DE	0	ا/mr	.
SFX	DE	0	ي/mnmj	.
SFX	DE	0	تا/mr	.
SFX	DE	0	تي/mnmj	.
	
	
# Mots مثنى المقصور اليائي  - معرف	
# Cas Dy  الفتى/الفتيان-الفتيين- المستشفى/المستشفيان	
	
SFX	EA	Y	4	
SFX	EA	ى	يان/mr	ى
SFX	EA	ى	يين/mnmj	ى
SFX	EA	ا	يان/mr	ا
SFX	EA	ا	يين/mnmj	ا
	
# Mots مثنى المقصور اليائي - نكرة/إضافة منفصلة	
# Cas Dy فتى/فتيان-فتيين- مستشفى/مستشفيان	
	
SFX	EB	Y	8	
SFX	EB	ى	يان/nr	ى
SFX	EB	ى	يا/nr	ى
SFX	EB	ى	يين/nnnj	ى
SFX	EB	ى	يي/nnnj	ى
SFX	EB	ا	يان/nr	ا
SFX	EB	ا	يا/nr	ا
SFX	EB	ا	يين/nnnj	ا
SFX	EB	ا	يي/nnnj	ا
	
# Mots مثنى المقصور اليائي - نكرة/إضافة ضمير عاقل	
# Cas Dy  فتى/فتيا-فتياهم-فتيي-فتييهم	
	
SFX	EC	Y	4	
SFX	EC	ى	يا/nrcc	ى
SFX	EC	ى	يي/nnnjcc	ى
SFX	EC	ا	يا/nrcc	ا
SFX	EC	ا	يي/nnnjcc	ا
	
# Mots مثنى المقصور اليائي - نكرة/إضافة ضمير  غير عاقل	
# Cas Dy  فتى/فتيا-فتياه-فتيي-فتييه	
	
SFX	ED	Y	4	
SFX	ED	ى	يا/nrdd	ى
SFX	ED	ى	يي/nnnjdd	ى
SFX	ED	ا	يا/nrdd	ا
SFX	ED	ا	يي/nnnjdd	ا
	
	
#  الإضافة اللفظية لمثنى المقصور اليائي (صفة)	
# Cas Dy (possible??)	
	
# Mots االإضافة اللفظية لمثنى المقصور اليائي (صفة)~ضمير عاقل	
	
SFX	EE	Y	4	
SFX	EE	ى	يا/mrcc	ى
SFX	EE	ى	يي/mnmjcc	ى
SFX	EE	ا	يا/mrcc	ا
SFX	EE	ا	يي/mnmjcc	ا
	
	
# Mots مثنى  المقصور الواوي والممدود بهمزة تأنيث او  همزة منقلبة من حرف أصلي- معرف	
# Cas Dw  العصا/العصوان 	
# Cas Dw  الممسى/الممسوان-الممسوين، العصا/العصوان-العصوين، السمراء/السمراوان-السمراوين، السماء/السماوان-السوامين (ويجوز أيضًا السماءان-السماءين) 	
	
SFX	FA	Y	6	
SFX	FA	ى	وان/mr	ى
SFX	FA	ى	وين/mnmj	ى
SFX	FA	ا	وان/mr	ا
SFX	FA	ا	وين/mnmj	ا
SFX	FA	ء	وان/mr	اء
SFX	FA	ء	وين/mnmj	اء
	
# Mots مثنى المقصور الواوي والممدود بهمزة تانيث او  همزة منقلبة من حرف أصلي- نكرة/إضافة منفصلة	
# Cas Dw  ممسى/ممسوان-ممسوين، عصا/عصوان-عصوين، سمراء/سمراوان-سمراوين، سماء/سماوان-سوامين (ويجوز أيضًا سماءان-سماءين) 	
SFX	FB	Y	12	
SFX	FB	ى	وان/nr	ى
SFX	FB	ى	وا/nr	ى
SFX	FB	ى	وين/nnnj	ى
SFX	FB	ى	وي/nnnj	ى
SFX	FB	ا	وان/nr	ا
SFX	FB	ا	وا/nr	ا
SFX	FB	ا	وين/nnnj	ا
SFX	FB	ا	وي/nnnj	ا
SFX	FB	ء	وان/nr	اء
SFX	FB	ء	وا/nr	اء
SFX	FB	ء	وين/nnnj	اء
SFX	FB	ء	وي/nnnj	اء
	
# Mots مثنى المقصور الواوي والممدود بهمزة تانيث او  همزة منقلبة من حرف أصلي- نكرة/إضافة ضمير عاقل	
# Cas Dw   ممسى/ممساوا-ممساواهم-ممسوي-ممسويهم، عصا/عصوا-عصواهم-عصوي-عصويهم، سمراء/سمراوا-سمراواهم-سمراوي-سمراويهم، سماء/سماوا-سماواهم-سماوي-سماويهم (ويجوز أيضًا سماءان-سماءا-سماءاهم-سماءين-سماءي-سماءيهم)	
	
SFX	FC	Y	6	
SFX	FC	ى	وا/nrcc	ى
SFX	FC	ى	وي/nnnjcc	ى
SFX	FC	ا	وا/nrcc	ى
SFX	FC	ا	وي/nnnjcc	ى
SFX	FC	ء	وا/nrcc	اء
SFX	FC	ء	وي/nnnjcc	اء
	
# Mots مثنى المقصور الواوي والممدود بهمزة تانيث او  همزة منقلبة من حرف أصلي- نكرة/إضافة ضمير غير عاقل	
# Cas Dw   ممسى/ممساوا-ممساواه-ممسوي-ممسويه، عصا/عصوا-عصواه-عصوي-عصويه، سمراء/سمراوا-سمراواه-سمراوي-سمراويه، سماء/سماوا-سماواه-سماوي-سماويه (ويجوز أيضًا سماءان-سماءا-سماءاه-سماءين-سماءي-سماءيه) 	
	
SFX	FD	Y	6	
SFX	FD	ى	وا/nrdd	ى
SFX	FD	ى	وي/nnnjdd	ى
SFX	FD	ا	وا/nrdd	ى
SFX	FD	ا	وي/nnnjdd	ى
SFX	FD	ء	وا/nrdd	اء
SFX	FD	ء	وي/nnnjdd	اء
	
#  الإضافة اللفظية لمثنى المقصور الواوي (صفة)	
#  Cas Dw  (possible??) 	
	
# Mots االإضافة اللفظية لمثنى المقصور الواوي (صفة)~ضمير عاقل	
	
SFX	FE	Y	6	
SFX	FE	ى	وا/mr	ى
SFX	FE	ى	وي/mnmj	ى
SFX	FE	ا	وا/mr	ى
SFX	FE	ا	وي/mnmj	ى
SFX	FE	ء	وا/mr	اء
SFX	FE	ء	وي/mnmj	اء
	
	
# Mots مثنى المهموز  والممدود بهمزة أصلية- معرف	
# Cas Dz  الجزء/الجزءان-الجزأين، الدفء/الدفئان-الدفأين، النداء النداءان-النداءين، النشوء/النشوءان-النشوءين، المجيء/المجيئان-المجيئين، "الإمرئ"/ئان-ئين، التكافؤ/التكافؤان-التكافؤين، الخطأ/الخطآن-الخطأين   	
	
SFX	GA	Y	16	
SFX	GA	ء	ءان/mr	[ذدرز]ء
SFX	GA	ء	أين/mnmj	[ذدرز]ء
SFX	GA	ء	ئان/mr	[^ذدرزاوي]ء
SFX	GA	ء	أين/mnmj	[^ذدرزاوي]ء
SFX	GA	ء	ءان/mr	اء
SFX	GA	ء	ءين/mnmj	اء
SFX	GA	ء	ءان/mr	وء
SFX	GA	ء	ءين/mnmj	وء
SFX	GA	ء	ئان/mr	يء
SFX	GA	ء	ئين/mnmj	يء
SFX	GA	ئ	ئان/mr	ئ
SFX	GA	ئ	ئين/mnmj	ئ
SFX	GA	ؤ	ؤان/mr	ؤ
SFX	GA	ؤ	ؤين/mnmj	ؤ
SFX	GA	أ	آن/mr	أ
SFX	GA	أ	أين/mnmj	أ
	
	
# Mots مثنى المهموز  والممدود بهمزة أصلية- نكرة/إضافة منفصلة	
# Cas Dz  جزء/جزءان-جزأين، دفء/دفئان-دفأين، نداء نداءان-نداءين، نشوء/نشوءان-نشوءين، مجيء/مجيئان-مجيئين، "إمرئ"/ئان-ئين، تكافؤ/تكافؤان-تكافؤين، خطأ/خطآن-خطأين   	
	
SFX	GB	Y	32	
SFX	GB	ء	ءان/nr	[ذدرز]ء
SFX	GB	ء	ءا/nr	[ذدرز]ء
SFX	GB	ء	أين/nnnj	[ذدرز]ء
SFX	GB	ء	أي/nnnj	[ذدرز]ء
SFX	GB	ء	ئان/nr	[^ذدرزاوي]ء
SFX	GB	ء	ئا/nr	[^ذدرزاوي]ء
SFX	GB	ء	أين/nnnj	[^ذدرزاوي]ء
SFX	GB	ء	أي/nnnj	[^ذدرزاوي]ء
SFX	GB	ء	ءان/nr	اء
SFX	GB	ء	ءا/nr	اء
SFX	GB	ء	ءين/nnnj	اء
SFX	GB	ء	ءي/nnnj	اء
SFX	GB	ء	ءان/nr	وء
SFX	GB	ء	ءا/nr	وء
SFX	GB	ء	ءين/nnnj	وء
SFX	GB	ء	ءي/nnnj	وء
SFX	GB	ء	ئان/nr	يء
SFX	GB	ء	ئا/nr	يء
SFX	GB	ء	ئين/nnnj	يء
SFX	GB	ء	ئي/nnnj	يء
SFX	GB	ئ	ئان/nr	ئ
SFX	GB	ئ	ئا/nr	ئ
SFX	GB	ئ	ئين/nnnj	ئ
SFX	GB	ئ	ئي/nnnj	ئ
SFX	GB	ؤ	ؤان/nr	ؤ
SFX	GB	ؤ	ؤا/nr	ؤ
SFX	GB	ؤ	ؤين/nnnj	ؤ
SFX	GB	ؤ	ؤي/nnnj	ؤ
SFX	GB	أ	آن/nr	أ
SFX	GB	أ	آ/nr	أ
SFX	GB	أ	أين/nnnj	أ
SFX	GB	أ	أي/nnnj	أ
	
# Mots مثنى المهموز  والممدود بهمزة أصلية- نكرة/إضافة ضمير عاقل	
# Cas Dz  جزء/جزءا-جزءاهم-جزأي-جزأيهم، دفء/دفئا-دفئاهم-دفأي-دفأيهم، همداء/همداءا-همداءاهم-همداءي-همداءيهم، نشوء/نشوءا-نشوءاهم-نشوءي-نشوءيهم، مجيء/مجيئا-مجيئاهم-مجيئي-مجيئيهم، "إمرئ"/ئا~هم-ئي~هم، تكافؤ/تكافؤا-تكافؤاهم-jكافؤي-تكافؤيهم، خطأ/خطآ-خطآهم-خطأي-خطأيهم   	
	
SFX	GC	Y	16	
SFX	GC	ء	ءا/nrcc	[ذدرز]ء
SFX	GC	ء	أي/nnnjcc	[ذدرز]ء
SFX	GC	ء	ئا/nrcc	[^ذدرزاوي]ء
SFX	GC	ء	أي/nnnjcc	[^ذدرزاوي]ء
SFX	GC	ء	ءا/nrcc	اء
SFX	GC	ء	ءي/nnnjcc	اء
SFX	GC	ء	ءا/nrcc	وء
SFX	GC	ء	ءي/nnnjcc	وء
SFX	GC	ء	ئا/nrcc	يء
SFX	GC	ء	ئي/nnnjcc	يء
SFX	GC	ئ	ئا/nrcc	ئ
SFX	GC	ئ	ئي/nnnjcc	ئ
SFX	GC	ؤ	ؤا/nrcc	ؤ
SFX	GC	ؤ	ؤي/nnnjcc	ؤ
SFX	GC	أ	آ/nrcc	أ
SFX	GC	أ	أي/nnnjcc	أ
	
# Mots مثنى المهموز  والممدود بهمزة أصلية- نكرة/إضافة ضمير غير عاقل	
# Cas Dz  جزء/جزءا-جزءاه-جزأي-جزأيه، دفء/دفئا-دفئاه-دفأي-دفأيه، همداء/همداءا-همداءاه-همداءي-همداءيه، نشوء/نشوءا-نشوءاه-نشوءي-نشوءيه، مجيء/مجيئا-مجيئاه-مجيئي-مجيئيه، "إمرئ"/ئا~ه-ئي~ه، تكافؤ/تكافؤا-تكافؤاه-jكافؤي-تكافؤيه، خطأ/خطآ-خطآه-خطأي-خطأيه   	
	
SFX	GD	Y	16	
SFX	GD	ء	ءا/nrdd	[ذدرز]ء
SFX	GD	ء	أي/nnnjdd	[ذدرز]ء
SFX	GD	ء	ئا/nrdd	[^ذدرزاوي]ء
SFX	GD	ء	أي/nnnjdd	[^ذدرزاوي]ء
SFX	GD	ء	ءا/nrdd	اء
SFX	GD	ء	ءي/nnnjdd	اء
SFX	GD	ء	ءا/nrdd	وء
SFX	GD	ء	ءي/nnnjdd	وء
SFX	GD	ء	ئا/nrdd	يء
SFX	GD	ء	ئي/nnnjdd	يء
SFX	GD	ئ	ئا/nrdd	ئ
SFX	GD	ئ	ئي/nnnjdd	ئ
SFX	GD	ؤ	ؤا/nrdd	ؤ
SFX	GD	ؤ	ؤي/nnnjdd	ؤ
SFX	GD	أ	آ/nrdd	أ
SFX	GD	أ	أي/nnnjdd	أ
	
# Cas Dz  الإضافة اللفظية لمثنى المهموز  والممدود بهمزة أصلية (صفة)	
# Cas Dz  دون اعتبار لإضافة ضمير متصل (حالة اسم الفاعل مرحليًأ)	
	
# Mots االإضافة اللفظية لمثنى المهموز والممدود بهمزة أصلية (صفة)	
# Cas Dz 	
	
SFX	GE	Y	16	
SFX	GE	ء	ءا/mr	[ذدرز]ء
SFX	GE	ء	أي/mnmj	[ذدرز]ء
SFX	GE	ء	ئا/mr	[^ذدرزاوي]ء
SFX	GE	ء	أي/mnmj	[^ذدرزاوي]ء
SFX	GE	ء	ءا/mr	اء
SFX	GE	ء	ءي/mnmj	اء
SFX	GE	ء	ءا/mr	وء
SFX	GE	ء	ءي/mnmj	وء
SFX	GE	ء	ئا/mr	يء
SFX	GE	ء	ئي/mnmj	يء
SFX	GE	ئ	ئا/mr	ئ
SFX	GE	ئ	ئي/mnmj	ئ
SFX	GE	ؤ	ؤا/mr	ؤ
SFX	GE	ؤ	ؤي/mnmj	ؤ
SFX	GE	أ	آ/mr	أ
SFX	GE	أ	أي/mnmj	أ
	
	
# Mots Pf  جمع مؤنث سالم  (ضمنه المقصور اليائي أما الواوي فيلحق بملف القاموس!) - معرف	
# Cas Pf  الانتصار/الانتصارات، الجلسة/الجلسات، المباراة/المباريات، مفاجأة/المفاجآت، "الجزء"/"الجزءات"، النداء/النداءات (الممدود اليائي)، النشوء/النشوءات، المجيء/المجيئات، "الإمرئ"/"الإمرئات"، التكافُؤ/التكافؤات، "الخطأ"/"الخطآت"، الهدى/الهديات، الرضا/الرضيات	
	
SFX	HA	Y	13	
SFX	HA	0	ات/mrmnmj	[^ةاىءأؤئ]
SFX	HA	ة	ات/mrmnmj	[^أا]ة
SFX	HA	اة	يات/mrmnmj	اة
SFX	HA	أة	آت/mrmnmj	أة
SFX	HA	ء	آت/mrmnmj	[^اوي]ء
SFX	HA	ء	ءات/mrmnmj	اء
SFX	HA	ء	ءات/mrmnmj	وء
SFX	HA	ء	ئات/mrmnmj	يء
SFX	HA	ئ	ئات/mrmnmj	ئ
SFX	HA	ؤ	ؤات/mrmnmj	ؤ
SFX	HA	أ	آت/mrmnmj	أ
SFX	HA	ى	يات/mrmnmj	ى
SFX	HA	ا	يات/mrmnmj	ا
	
# Mots Pf  جمع مؤنث سالم  (ضمنه المقصور اليائي) - نكرة	
# Cas Pf  انتصار/انتصارات، جلسة/جلسات، مباراة/مباريات، مفاجأة/مفاجآت، "جزء"/"جزءات"، نداء/نداءات (ممدود يائي)، نشوء/نشوءات، مجيء/مجيئات، "إمرئ"/"إمرئات"، تكافُؤ/تكافؤات، "خطأ"/"خطآت"، هدى/هديات، رضا/رضيات	
	
SFX	HB	Y	13	
SFX	HB	0	ات/nrnrnj	[^ةاىءأؤئ]
SFX	HB	ة	ات/nrnrnj	[^أا]ة
SFX	HB	اة	يات/nrnrnj	اة
SFX	HB	أة	آت/nrnrnj	أة
SFX	HB	ء	آت/nrnrnj	[^اوي]ء
SFX	HB	ء	ءات/nrnrnj	اء
SFX	HB	ء	ءات/nrnrnj	وء
SFX	HB	ء	ئات/nrnrnj	يء
SFX	HB	ئ	ئات/nrnrnj	ئ
SFX	HB	ؤ	ؤات/nrnrnj	ؤ
SFX	HB	أ	آت/nrnrnj	أ
SFX	HB	ى	يات/nrnrnj	ى
SFX	HB	ا	يات/nrnrnj	ا
	
# Mots Pf  جمع مؤنث سالم  (ضمنه المقصور اليائي) - نكرة/إضافة ضمير عاقل	
# Cas Pf	
	
SFX	HC	Y	13	
SFX	HC	0	ات/nrnrnjcc	[^ةاىءأؤئ]
SFX	HC	ة	ات/nrnrnjcc	[^أا]ة
SFX	HC	اة	يات/nrnrnjcc	اة
SFX	HC	أة	آت/nrnrnjcc	أة
SFX	HC	ء	آت/nrnrnjcc	[^اوي]ء
SFX	HC	ء	ءات/nrnrnjcc	اء
SFX	HC	ء	ءات/nrnrnjcc	وء
SFX	HC	ء	ئات/nrnrnjcc	يء
SFX	HC	ئ	ئات/nrnrnjcc	ئ
SFX	HC	ؤ	ؤات/nrnrnjcc	ؤ
SFX	HC	أ	آت/nrnrnjcc	أ
SFX	HC	ى	يات/nrnrnjcc	ى
SFX	HC	ا	يات/nrnrnjcc	ا
	
# Mots Pf  جمع مؤنث سالم  (ضمنه المقصور اليائي) - نكرة/إضافة ضمير غير عاقل	
# Cas Pf	
	
SFX	HD	Y	13	
SFX	HD	0	ات/nrnrnjdd	[^ةاىءأؤئ]
SFX	HD	ة	ات/nrnrnjdd	[^أا]ة
SFX	HD	اة	يات/nrnrnjdd	اة
SFX	HD	أة	آت/nrnrnjdd	أة
SFX	HD	ء	آت/nrnrnjdd	[^اوي]ء
SFX	HD	ء	ءات/nrnrnjdd	اء
SFX	HD	ء	ءات/nrnrnjdd	وء
SFX	HD	ء	ئات/nrnrnjdd	يء
SFX	HD	ئ	ئات/nrnrnjdd	ئ
SFX	HD	ؤ	ؤات/nrnrnjdd	ؤ
SFX	HD	أ	آت/nrnrnjdd	أ
SFX	HD	ى	يات/nrnrnjdd	ى
SFX	HD	ا	يات/nrnrnjdd	ا
	
# Mots  جمع مذكر سالم  - معرف	
# Cas Pm  المعلم/المعلمون-ين-المبتغى/"المبتغون-ين"-الجزء/"الجزؤون-ئين"-الدفء/"الدفؤون-ئين"-النداء/"النداؤون-ئين" (الممدود)-النشوء/"النشوؤون-ئين"-المجيء/"المجيئون-ئين"-"الامرِئ"/"الإمرئون-ئين"-التكافُؤ/"التكافؤون-ئين"-الخطَأ/"الخطؤون-ئين"	
# Cas Pm  القاضي/القاضون-القاضين	
	
SFX	IA	Y	22	
SFX	IA	0	ون/mr	[^اىءأؤئي]
SFX	IA	0	ين/mnmj	[^اىءأؤئي]
SFX	IA	ى	ون/mr	ى
SFX	IA	ى	ين/mnmj	ى
SFX	IA	ي	ون/mr	ي
SFX	IA	ي	ين/mnmj	ي
SFX	IA	ء	ؤون/mr	[ذدرز]ء
SFX	IA	ء	ئين/mnmj	[ذدرز]ء
SFX	IA	ء	ؤون/mr	[^ذدرزاوي]ء
SFX	IA	ء	ئين/mnmj	[^ذدرزاوي]ء
SFX	IA	ء	ؤون/mr	اء
SFX	IA	ء	ئين/mnmj	اء
SFX	IA	ء	ؤون/mr	وء
SFX	IA	ء	ئين/mnmj	وء
SFX	IA	ء	ئون/mr	يء
SFX	IA	ء	ئين/mnmj	يء
SFX	IA	ئ	ئون/mr	ئ
SFX	IA	ئ	ئين/mnmj	ئ
SFX	IA	ؤ	ؤون/mr	ؤ
SFX	IA	ؤ	ئين/mnmj	ؤ
SFX	IA	أ	ؤون/mr	أ
SFX	IA	أ	ئين/mnmj	أ
	
# Mots  جمع مذكر سالم  -  نكرة/إضافة منفصلة	
# Cas Pm  معلم/معلمون-ين-مبتغى/"مبتغون-ين"-جزء/"جزؤون-ئين"-دفء/"دفؤون-ئين"-نداء/"نداؤون-ئين" (ممدود)-نشوء/"نشوؤون-ئين"-مجيء/"مجيئون-ئين"-"امرِئ"/"إمرئون-ئين"-تكافُؤ/"تكافؤون-ئين"-خطَأ/"خطؤون-ئين" 	
# Cas Pm  قاضي/قاضون-قاضين	
	
SFX	IB	Y	44	
SFX	IB	0	ون/nr	[^اىءأؤئي]
SFX	IB	0	و/nr	[^اىءأؤئي]
SFX	IB	0	ين/nnnj	[^اىءأؤئي]
SFX	IB	0	ي/nnnj	[^اىءأؤئي]
SFX	IB	ى	ون/nr	ى
SFX	IB	ى	و/nr	ى
SFX	IB	ى	ين/nnnj	ى
SFX	IB	ى	ي/nnnj	ى
SFX	IB	ي	ون/nr	ي
SFX	IB	ي	و/nr	ي
SFX	IB	ي	ين/nnnj	ي
SFX	IB	ي	ي/nnnj	ي
SFX	IB	ء	ؤون/nr	[ذدرز]ء
SFX	IB	ء	ؤو/nr	[ذدرز]ء
SFX	IB	ء	ئين/nnnj	[ذدرز]ء
SFX	IB	ء	ئي/nnnj	[ذدرز]ء
SFX	IB	ء	ؤون/nr	[^ذدرزاوي]ء
SFX	IB	ء	ؤو/nr	[^ذدرزاوي]ء
SFX	IB	ء	ئين/nnnj	[^ذدرزاوي]ء
SFX	IB	ء	ئي/nnnj	[^ذدرزاوي]ء
SFX	IB	ء	ؤون/nr	اء
SFX	IB	ء	ؤو/nr	اء
SFX	IB	ء	ئين/nnnj	اء
SFX	IB	ء	ئي/nnnj	اء
SFX	IB	ء	ؤون/nr	وء
SFX	IB	ء	ؤو/nr	وء
SFX	IB	ء	ئين/nnnj	وء
SFX	IB	ء	ئي/nnnj	وء
SFX	IB	ء	ئون/nr	يء
SFX	IB	ء	ئو/nr	يء
SFX	IB	ء	ئين/nnnj	يء
SFX	IB	ء	ئي/nnnj	يء
SFX	IB	ئ	ئون/nr	ئ
SFX	IB	ئ	ئو/nr	ئ
SFX	IB	ئ	ئين/nnnj	ئ
SFX	IB	ئ	ئي/nnnj	ئ
SFX	IB	ؤ	ؤون/nr	ؤ
SFX	IB	ؤ	ؤو/nr	ؤ
SFX	IB	ؤ	ئين/nnnj	ؤ
SFX	IB	ؤ	ئي/nnnj	ؤ
SFX	IB	أ	ؤون/nr	أ
SFX	IB	أ	ؤو/nr	أ
SFX	IB	أ	ئين/nnnj	أ
SFX	IB	أ	ئي/nnnj	أ
	
# Mots  جمع مذكر سالم- نكرة/إضافة ضمير عاقل	
# Cas Pm  معلم/معلموهم-يهم-مبتغى/"مبتغوهم-يهم"-جزء/"جزؤوهم-ئيهم"-دفء/"دفؤوهم-ئيهم"-نداء/"نداؤوهم-ئيهم" (ممدود)-نشوء/"نشوؤوهم-ئيهم"-مجيء/"مجيئوهم-ئيهم"-"امرِئ"/"إمرئوهم-ئيهم"-تكافُؤ/"تكافؤوهم-ئيهم"-خطَأ/"خطؤوهم-ئيهم" 	
# Cas Pm  قاضي/قاضيوهم-قاضييهم	
	
SFX	IC	Y	22	
SFX	IC	0	و/nree	[^اىءأؤئي]
SFX	IC	0	ي/nnnjee	[^اىءأؤئي]
SFX	IC	ى	و/nree	ى
SFX	IC	ى	ي/nnnjee	ى
SFX	IC	ي	و/nree	ي
SFX	IC	ي	ي/nnnjee	ي
SFX	IC	ء	ؤو/nree	[ذدرز]ء
SFX	IC	ء	ئي/nnnjee	[ذدرز]ء
SFX	IC	ء	ؤو/nree	[^ذدرزاوي]ء
SFX	IC	ء	ئي/nnnjee	[^ذدرزاوي]ء
SFX	IC	ء	ؤو/nree	اء
SFX	IC	ء	ئي/nnnjee	اء
SFX	IC	ء	ؤو/nree	وء
SFX	IC	ء	ئي/nnnjee	وء
SFX	IC	ء	ئو/nree	يء
SFX	IC	ء	ئي/nnnjee	يء
SFX	IC	ئ	ئو/nree	ئ
SFX	IC	ئ	ئي/nnnjee	ئ
SFX	IC	ؤ	ؤو/nree	ؤ
SFX	IC	ؤ	ئي/nnnjee	ؤ
SFX	IC	أ	ؤو/nree	أ
SFX	IC	أ	ئي/nnnjee	أ
	
# Mots  جمع مذكر سالم- نكرة/إضافة ضمير  غير عاقل	
# Cas Pm  معلم/معلموه-يه-مبتغى/"مبتغوه-يه"-جزء/"جزؤوه-ئيه"-دفء/"دفؤوه-ئيه"-نداء/"نداؤوه-ئيه" (ممدود)-نشوء/"نشوؤوه-ئيه"-مجيء/"مجيئوه-ئيه"-"امرِئ"/"إمرئوه-ئيه"-تكافُؤ/"تكافؤوه-ئيه"-خطَأ/"خطؤوه-ئيه" 	
# Cas Pm  قاضي/قاضيوه-قاضييه	
	
SFX	ID	Y	22	
SFX	ID	0	و/nrdd	[^اىءأؤئي]
SFX	ID	0	ي/nnnjdd	[^اىءأؤئي]
SFX	ID	ى	و/nrdd	ى
SFX	ID	ى	ي/nnnjdd	ى
SFX	ID	ي	و/nrdd	ي
SFX	ID	ي	ي/nnnjdd	ي
SFX	ID	ء	ؤو/nrdd	[ذدرز]ء
SFX	ID	ء	ئي/nnnjdd	[ذدرز]ء
SFX	ID	ء	ؤو/nrdd	[^ذدرزاوي]ء
SFX	ID	ء	ئي/nnnjdd	[^ذدرزاوي]ء
SFX	ID	ء	ؤو/nrdd	اء
SFX	ID	ء	ئي/nnnjdd	اء
SFX	ID	ء	ؤو/nrdd	وء
SFX	ID	ء	ئي/nnnjdd	وء
SFX	ID	ء	ئو/nrdd	يء
SFX	ID	ء	ئي/nnnjdd	يء
SFX	ID	ئ	ئو/nrdd	ئ
SFX	ID	ئ	ئي/nnnjdd	ئ
SFX	ID	ؤ	ؤو/nrdd	ؤ
SFX	ID	ؤ	ئي/nnnjdd	ؤ
SFX	ID	أ	ؤو/nrdd	أ
SFX	ID	أ	ئي/nnnjdd	أ
	
# Cas Pm   الإضافة اللفظية لجمع المذكر السالم (صفة)	
# Cas Pm  دون اعتبار لإضافة ضمير متصل (حالة اسم الفاعل مرحليًأ)	
	
# Mots االإضافة اللفظية لجمع المذكر السالم (صفة)	
	
SFX	IE	Y	22	
SFX	IE	0	و/mr	[^اىءأؤئي]
SFX	IE	0	ي/mnmj	[^اىءأؤئي]
SFX	IE	ى	و/mr	ى
SFX	IE	ى	ي/mnmj	ى
SFX	IE	ي	و/mr	ي
SFX	IE	ي	ي/mnmj	ي
SFX	IE	ء	ؤو/mr	[ذدرز]ء
SFX	IE	ء	ئي/mnmj	[ذدرز]ء
SFX	IE	ء	ؤو/mr	[^ذدرزاوي]ء
SFX	IE	ء	ئي/mnmj	[^ذدرزاوي]ء
SFX	IE	ء	ؤو/mr	اء
SFX	IE	ء	ئي/mnmj	اء
SFX	IE	ء	ؤو/mr	وء
SFX	IE	ء	ئي/mnmj	وء
SFX	IE	ء	ئو/mr	يء
SFX	IE	ء	ئي/mnmj	يء
SFX	IE	ئ	ئو/mr	ئ
SFX	IE	ئ	ئي/mnmj	ئ
SFX	IE	ؤ	ؤو/mr	ؤ
SFX	IE	ؤ	ئي/mnmj	ؤ
SFX	IE	أ	ؤو/mr	أ
SFX	IE	أ	ئي/mnmj	أ
	
	
# Cas exceptionnel PmF   كثيف/كثيفو-كثيفو (لايجوز كثيفون لأنه لغير العاقل)	
	
SFX	IF	Y	22	
SFX	IF	0	و/nr	[^اىءأؤئي]
SFX	IF	0	ي/nnnj	[^اىءأؤئي]
SFX	IF	ى	و/nr	ى
SFX	IF	ى	ي/nnnj	ى
SFX	IF	ي	و/nr	ي
SFX	IF	ي	ي/nnnj	ي
SFX	IF	ء	ؤو/nr	[ذدرز]ء
SFX	IF	ء	ئي/nnnj	[ذدرز]ء
SFX	IF	ء	ؤو/nr	[^ذدرزاوي]ء
SFX	IF	ء	ئي/nnnj	[^ذدرزاوي]ء
SFX	IF	ء	ؤو/nr	اء
SFX	IF	ء	ئي/nnnj	اء
SFX	IF	ء	ؤو/nr	وء
SFX	IF	ء	ئي/nnnj	وء
SFX	IF	ء	ئو/nr	يء
SFX	IF	ء	ئي/nnnj	يء
SFX	IF	ئ	ئو/nr	ئ
SFX	IF	ئ	ئي/nnnj	ئ
SFX	IF	ؤ	ؤو/nr	ؤ
SFX	IF	ؤ	ئي/nnnj	ؤ
SFX	IF	أ	ؤو/nr	أ
SFX	IF	أ	ئي/nnnj	أ
	
# Cas exceptionnel PmG  بني/بنيو-بنيو (لايجوز بنيون لأنه لغير العاقل)	
	
SFX	IG	Y	3	
SFX	IG	0	0/nrnnnj	[^ي]
SFX	IG	0	و/nr	ي
SFX	IG	0	ي/nnnj	ي
	
# Mots تنوين النصب 	
# Cas Tn  تصريف/تصريفا-تصريفًا-تصريفاً-مدرسة/مدرسة-هدى/هدى-هدًى-هدىً-رضا/رضا-رضًا-رضاً-جزء/جزءا-جزءًا-جزءاً-دفء/دفئا-دفئًا-دفئاً- نداء(الممدود)/نداء-نداءً-نشوء/نشوءا-نشوءًا-نشوءاً-مجيئ/مجيئا-مجيئًا-مجيئاً-امرِئ/امرِئا-امرِئًا-امرِئاً-تكافُؤ/كافُؤا-تكافُؤا-تكافُؤا-خطأ/خطأ-خطأً	
	
SFX	JA	Y	33	
SFX	JA	0	ا/nn	[^ةاىءأؤئ]
SFX	JA	0	ًا/nn	[^ةاىءأؤئ]
SFX	JA	0	اً/nn	[^ةاىءأؤئ]
SFX	JA	ة	ة/nn	ة
SFX	JA	ة	ةً/nn	ة
SFX	JA	ى	ى/nn	ى
SFX	JA	ى	ًى/nn	ى
SFX	JA	ى	ىً/nn	ى
SFX	JA	ا	ا/nn	ا
SFX	JA	ا	ًا/nn	ا
SFX	JA	ا	اً/nn	ا
SFX	JA	ء	ءا/nn	[ذدرز]ء
SFX	JA	ء	ءًا/nn	[ذدرز]ء
SFX	JA	ء	ءاً/nn	[ذدرز]ء
SFX	JA	ء	ئا/nn	[^ذدرزاوي]ء
SFX	JA	ء	ئًا/nn	[^ذدرزاوي]ء
SFX	JA	ء	ئاً/nn	[^ذدرزاوي]ء
SFX	JA	ء	ء/nn	اء
SFX	JA	ء	ءً/nn	اء
SFX	JA	ء	ءا/nn	وء
SFX	JA	ء	ءًا/nn	وء
SFX	JA	ء	ءاً/nn	وء
SFX	JA	ء	ئا/nn	يء
SFX	JA	ء	ئًا/nn	يء
SFX	JA	ء	ئاً/nn	يء
SFX	JA	ئ	ئا/nn	ئ
SFX	JA	ئ	ئًا/nn	ئ
SFX	JA	ئ	ئاً/nn	ئ
SFX	JA	ؤ	ؤا/nn	ؤ
SFX	JA	ؤ	ؤًا/nn	ؤ
SFX	JA	ؤ	ؤاً/nn	ؤ
SFX	JA	أ	أ/nn	أ
SFX	JA	أ	أً/nn	أ
	
# Mots تنوين االكسر  مع حذف ياء المنقوص	
# Cas Tk  قاضي/قاضٍ	
	
SFX	KA	Y	8	
SFX	KA	ي	ٍ/nrnj	[^ئ]ي
SFX	KA	ي	0/nrnj	[^ئ]ي
SFX	KA	ائي	اء/nrnj	ائي
SFX	KA	ائي	اءٍ/nrnj	ائي
SFX	KA	ئي	أٍّ/nrnj	[^ا]ئي
SFX	KA	ئي	أ/nrnj	[^ا]ئي
SFX	KA	ئي	إٍّ/nrnj	[^ا]ئي
SFX	KA	ئي	إ/nrnj	[^ا]ئي

	
# Mots النسبة العادية   مفرد ومثنى المذكر والمؤنث  وجمع مؤ. س– معرف  ـ	
# Cas R+R0+Rz  نسب عادي: عمل...عملي / حذف الالف: ملهى...ملهي / حذف الياء: مرتجي...مرتجي / نسب المهموز: كساء...كسائي	
	
SFX	LA	Y	91	
SFX	LA	0	ي/mrmnmj	[^أؤيءةاى]
SFX	LA	0	ية/mrmnmj	[^أؤيءةاى]
SFX	LA	0	يان/mr	[^أؤيءةاى]
SFX	LA	0	يين/mnmj	[^أؤيءةاى]
SFX	LA	0	يتان/mr	[^أؤيءةاى]
SFX	LA	0	يتين/mnmj	[^أؤيءةاى]
SFX	LA	0	يات/mrmnmj	[^أؤيءةاى]
SFX	LA	ة	ي/mrmnmj	[^أيءؤا]ة
SFX	LA	ة	ية/mrmnmj	[^أيءؤا]ة
SFX	LA	ة	يان/mr	[^أيءؤا]ة
SFX	LA	ة	يين/mnmj	[^أيءؤا]ة
SFX	LA	ة	يتان/mr	[^أيءؤا]ة
SFX	LA	ة	يتين/mnmj	[^أيءؤا]ة
SFX	LA	ة	يات/mrmnmj	[^أيءؤا]ة
SFX	LA	ى	ي/mrmnmj	[^ي]ى
SFX	LA	ى	ية/mrmnmj	[^ي]ى
SFX	LA	ى	يان/mr	[^ي]ى
SFX	LA	ى	يين/mnmj	[^ي]ى
SFX	LA	ى	يتان/mr	[^ي]ى
SFX	LA	ى	يتين/mnmj	[^ي]ى
SFX	LA	ى	يات/mrmnmj	[^ي]ى
SFX	LA	ا	ي/mrmnmj	[^ي]ا
SFX	LA	ا	ية/mrmnmj	[^ي]ا
SFX	LA	ا	يان/mr	[^ي]ا
SFX	LA	ا	يين/mnmj	[^ي]ا
SFX	LA	ا	يتان/mr	[^ي]ا
SFX	LA	ا	يتين/mnmj	[^ي]ا
SFX	LA	ا	يات/mrmnmj	[^ي]ا
SFX	LA	اة	ي/mrmnmj	[^ي]اة
SFX	LA	اة	ية/mrmnmj	[^ي]اة
SFX	LA	اة	يان/mr	[^ي]اة
SFX	LA	اة	يين/mnmj	[^ي]اة
SFX	LA	اة	يتان/mr	[^ي]اة
SFX	LA	اة	يتين/mnmj	[^ي]اة
SFX	LA	اة	يات/mrmnmj	[^ي]اة
SFX	LA	ي	ي/mrmnmj	ي
SFX	LA	ي	ية/mrmnmj	ي
SFX	LA	ي	يان/mr	ي
SFX	LA	ي	يين/mnmj	ي
SFX	LA	ي	يتان/mr	ي
SFX	LA	ي	يتين/mnmj	ي
SFX	LA	ي	يات/mrmnmj	ي
SFX	LA	ية	ي/mrmnmj	ية
SFX	LA	ية	ية/mrmnmj	ية
SFX	LA	ية	يان/mr	ية
SFX	LA	ية	يين/mnmj	ية
SFX	LA	ية	يتان/mr	ية
SFX	LA	ية	يتين/mnmj	ية
SFX	LA	ية	يات/mrmnmj	ية
SFX	LA	ء	ئي/mrmnmj	ء
SFX	LA	ء	ئية/mrmnmj	ء
SFX	LA	ء	ئيان/mr	ء
SFX	LA	ء	ئيين/mnmj	ء
SFX	LA	ء	ئيتان/mr	ء
SFX	LA	ء	ئيتين/mnmj	ء
SFX	LA	ء	ئيات/mrmnmj	ء
SFX	LA	أ	ئي/mrmnmj	أ
SFX	LA	أ	ئية/mrmnmj	أ
SFX	LA	أ	ئيان/mr	أ
SFX	LA	أ	ئيين/mnmj	أ
SFX	LA	أ	ئيتان/mr	أ
SFX	LA	أ	ئيتين/mnmj	أ
SFX	LA	أ	ئيات/mrmnmj	أ
SFX	LA	ؤ	ئي/mrmnmj	ؤ
SFX	LA	ؤ	ئية/mrmnmj	ؤ
SFX	LA	ؤ	ئيان/mr	ؤ
SFX	LA	ؤ	ئيين/mnmj	ؤ
SFX	LA	ؤ	ئيتان/mr	ؤ
SFX	LA	ؤ	ئيتين/mnmj	ؤ
SFX	LA	ؤ	ئيات/mrmnmj	ؤ
SFX	LA	ءة	ئي/mrmnmj	ءة
SFX	LA	ءة	ئية/mrmnmj	ءة
SFX	LA	ءة	ئيان/mr	ءة
SFX	LA	ءة	ئيين/mnmj	ءة
SFX	LA	ءة	ئيتان/mr	ءة
SFX	LA	ءة	ئيتين/mnmj	ءة
SFX	LA	ءة	ئيات/mrmnmj	ءة
SFX	LA	أة	ئي/mrmnmj	أة
SFX	LA	أة	ئية/mrmnmj	أة
SFX	LA	أة	ئيان/mr	أة
SFX	LA	أة	ئيين/mnmj	أة
SFX	LA	أة	ئيتان/mr	أة
SFX	LA	أة	ئيتين/mnmj	أة
SFX	LA	أة	ئيات/mrmnmj	أة
SFX	LA	ؤة	ئي/mrmnmj	ؤة
SFX	LA	ؤة	ئية/mrmnmj	ؤة
SFX	LA	ؤة	ئيان/mr	ؤة
SFX	LA	ؤة	ئيين/mnmj	ؤة
SFX	LA	ؤة	ئيتان/mr	ؤة
SFX	LA	ؤة	ئيتين/mnmj	ؤة
SFX	LA	ؤة	ئيات/mrmnmj	ؤة
	
	
# Mots النسبة العادية   مفرد ومثنى المذكر والمؤنث   وجمع مؤ. س–  نكرة/إضافة منفصلة  ـ	
# Cas R+R0+Rz  نسب عادي: عمل...عملي / حذف الالف: ملهى...ملهي / حذف الياء: مرتجي...مرتجي / نسب المهموز: كساء...كسائي	
	
SFX	LB	Y	195	
SFX	LB	0	ي/nrnnnj	[^أؤيءةاى]
SFX	LB	0	ية/nrnnnj	[^أؤيءةاى]
SFX	LB	0	يةً/nn	[^أؤيءةاى]
SFX	LB	0	يان/nr	[^أؤيءةاى]
SFX	LB	0	يا/nr	[^أؤيءةاى]
SFX	LB	0	يين/nnnj	[^أؤيءةاى]
SFX	LB	0	يي/nnnj	[^أؤيءةاى]
SFX	LB	0	يتان/nr	[^أؤيءةاى]
SFX	LB	0	يتا/nr	[^أؤيءةاى]
SFX	LB	0	يتين/nnnj	[^أؤيءةاى]
SFX	LB	0	يتي/nnnj	[^أؤيءةاى]
SFX	LB	0	يات/nrnnnj	[^أؤيءةاى]
SFX	LB	0	يا/nn	[^أؤيءةاى]
SFX	LB	0	ياً/nn	[^أؤيءةاى]
SFX	LB	0	يًا/nn	[^أؤيءةاى]
SFX	LB	ة	ي/nrnnnj	[^أيءؤا]ة
SFX	LB	ة	ية/nrnnnj	[^أيءؤا]ة
SFX	LB	ة	يةً/nn	[^أيءؤا]ة
SFX	LB	ة	يان/nr	[^أيءؤا]ة
SFX	LB	ة	يا/nr	[^أيءؤا]ة
SFX	LB	ة	يين/nnnj	[^أيءؤا]ة
SFX	LB	ة	يي/nnnj	[^أيءؤا]ة
SFX	LB	ة	يتان/nr	[^أيءؤا]ة
SFX	LB	ة	يتا/nr	[^أيءؤا]ة
SFX	LB	ة	يتين/nnnj	[^أيءؤا]ة
SFX	LB	ة	يتي/nnnj	[^أيءؤا]ة
SFX	LB	ة	يات/nrnnnj	[^أيءؤا]ة
SFX	LB	ة	يا/nn	[^أيءؤا]ة
SFX	LB	ة	ياً/nn	[^أيءؤا]ة
SFX	LB	ة	يًا/nn	[^أيءؤا]ة
SFX	LB	ى	ي/nrnnnj	[^ي]ى
SFX	LB	ى	ية/nrnnnj	[^ي]ى
SFX	LB	ى	يةً/nn	[^ي]ى
SFX	LB	ى	يان/nr	[^ي]ى
SFX	LB	ى	يا/nr	[^ي]ى
SFX	LB	ى	يين/nnnj	[^ي]ى
SFX	LB	ى	يي/nnnj	[^ي]ى
SFX	LB	ى	يتان/nr	[^ي]ى
SFX	LB	ى	يتا/nr	[^ي]ى
SFX	LB	ى	يتين/nnnj	[^ي]ى
SFX	LB	ى	يتي/nnnj	[^ي]ى
SFX	LB	ى	يات/nrnnnj	[^ي]ى
SFX	LB	ى	يا/nn	[^ي]ى
SFX	LB	ى	ياً/nn	[^ي]ى
SFX	LB	ى	يًا/nn	[^ي]ى
SFX	LB	ا	ي/nrnnnj	[^ي]ا
SFX	LB	ا	ية/nrnnnj	[^ي]ا
SFX	LB	ا	يةً/nn	[^ي]ا
SFX	LB	ا	يان/nr	[^ي]ا
SFX	LB	ا	يا/nr	[^ي]ا
SFX	LB	ا	يين/nnnj	[^ي]ا
SFX	LB	ا	يي/nnnj	[^ي]ا
SFX	LB	ا	يتان/nr	[^ي]ا
SFX	LB	ا	يتا/nr	[^ي]ا
SFX	LB	ا	يتين/nnnj	[^ي]ا
SFX	LB	ا	يتي/nnnj	[^ي]ا
SFX	LB	ا	يات/nrnnnj	[^ي]ا
SFX	LB	ا	يا/nn	[^ي]ا
SFX	LB	ا	ياً/nn	[^ي]ا
SFX	LB	ا	يًا/nn	[^ي]ا
SFX	LB	اة	ي/nrnnnj	[^ي]اة
SFX	LB	اة	ية/nrnnnj	[^ي]اة
SFX	LB	اة	يةً/nn	[^ي]اة
SFX	LB	اة	يان/nr	[^ي]اة
SFX	LB	اة	يا/nr	[^ي]اة
SFX	LB	اة	يين/nnnj	[^ي]اة
SFX	LB	اة	يي/nnnj	[^ي]اة
SFX	LB	اة	يتان/nr	[^ي]اة
SFX	LB	اة	يتا/nr	[^ي]اة
SFX	LB	اة	يتين/nnnj	[^ي]اة
SFX	LB	اة	يتي/nnnj	[^ي]اة
SFX	LB	اة	يات/nrnnnj	[^ي]اة
SFX	LB	اة	يا/nn	[^ي]اة
SFX	LB	اة	ياً/nn	[^ي]اة
SFX	LB	اة	يًا/nn	[^ي]اة
SFX	LB	ي	ي/nrnnnj	ي
SFX	LB	ي	ية/nrnnnj	ي
SFX	LB	ي	يةً/nn	ي
SFX	LB	ي	يان/nr	ي
SFX	LB	ي	يا/nr	ي
SFX	LB	ي	يين/nnnj	ي
SFX	LB	ي	يي/nnnj	ي
SFX	LB	ي	يتان/nr	ي
SFX	LB	ي	يتا/nr	ي
SFX	LB	ي	يتين/nnnj	ي
SFX	LB	ي	يتي/nnnj	ي
SFX	LB	ي	يات/nrnnnj	ي
SFX	LB	ي	يا/nn	ي
SFX	LB	ي	ياً/nn	ي
SFX	LB	ي	يًا/nn	ي
SFX	LB	ية	ي/nrnnnj	ية
SFX	LB	ية	ية/nrnnnj	ية
SFX	LB	ية	يةً/nn	ية
SFX	LB	ية	يان/nr	ية
SFX	LB	ية	يا/nr	ية
SFX	LB	ية	يين/nnnj	ية
SFX	LB	ية	يي/nnnj	ية
SFX	LB	ية	يتان/nr	ية
SFX	LB	ية	يتا/nr	ية
SFX	LB	ية	يتين/nnnj	ية
SFX	LB	ية	يتي/nnnj	ية
SFX	LB	ية	يات/nrnnnj	ية
SFX	LB	ية	يا/nn	ية
SFX	LB	ية	ياً/nn	ية
SFX	LB	ية	يًا/nn	ية
SFX	LB	ء	ئي/nrnnnj	ء
SFX	LB	ء	ئية/nrnnnj	ء
SFX	LB	ء	ئيةً/nn	ء
SFX	LB	ء	ئيان/nr	ء
SFX	LB	ء	ئيا/nr	ء
SFX	LB	ء	ئيين/nnnj	ء
SFX	LB	ء	ئيي/nnnj	ء
SFX	LB	ء	ئيتان/nr	ء
SFX	LB	ء	ئيتا/nr	ء
SFX	LB	ء	ئيتين/nnnj	ء
SFX	LB	ء	ئيتي/nnnj	ء
SFX	LB	ء	ئيات/nrnnnj	ء
SFX	LB	ء	ئيا/nn	ء
SFX	LB	ء	ئياً/nn	ء
SFX	LB	ء	ئيًا/nn	ء
SFX	LB	أ	ئي/nrnnnj	أ
SFX	LB	أ	ئية/nrnnnj	أ
SFX	LB	أ	ئيةً/nn	أ
SFX	LB	أ	ئيان/nr	أ
SFX	LB	أ	ئيا/nr	أ
SFX	LB	أ	ئيين/nnnj	أ
SFX	LB	أ	ئيي/nnnj	أ
SFX	LB	أ	ئيتان/nr	أ
SFX	LB	أ	ئيتا/nr	أ
SFX	LB	أ	ئيتين/nnnj	أ
SFX	LB	أ	ئيتي/nnnj	أ
SFX	LB	أ	ئيات/nrnnnj	أ
SFX	LB	أ	ئيا/nn	أ
SFX	LB	أ	ئياً/nn	أ
SFX	LB	أ	ئيًا/nn	أ
SFX	LB	ؤ	ئي/nrnnnj	ؤ
SFX	LB	ؤ	ئية/nrnnnj	ؤ
SFX	LB	ؤ	ئيةً/nn	ؤ
SFX	LB	ؤ	ئيان/nr	ؤ
SFX	LB	ؤ	ئيا/nr	ؤ
SFX	LB	ؤ	ئيين/nnnj	ؤ
SFX	LB	ؤ	ئيي/nnnj	ؤ
SFX	LB	ؤ	ئيتان/nr	ؤ
SFX	LB	ؤ	ئيتا/nr	ؤ
SFX	LB	ؤ	ئيتين/nnnj	ؤ
SFX	LB	ؤ	ئيتي/nnnj	ؤ
SFX	LB	ؤ	ئيات/nrnnnj	ؤ
SFX	LB	ؤ	ئيا/nn	ؤ
SFX	LB	ؤ	ئياً/nn	ؤ
SFX	LB	ؤ	ئيًا/nn	ؤ
SFX	LB	ءة	ئي/nrnnnj	ءة
SFX	LB	ءة	ئية/nrnnnj	ءة
SFX	LB	ءة	ئيةً/nn	ءة
SFX	LB	ءة	ئيان/nr	ءة
SFX	LB	ءة	ئيا/nr	ءة
SFX	LB	ءة	ئيين/nnnj	ءة
SFX	LB	ءة	ئيي/nnnj	ءة
SFX	LB	ءة	ئيتان/nr	ءة
SFX	LB	ءة	ئيتا/nr	ءة
SFX	LB	ءة	ئيتين/nnnj	ءة
SFX	LB	ءة	ئيتي/nnnj	ءة
SFX	LB	ءة	ئيات/nrnnnj	ءة
SFX	LB	ءة	ئيا/nn	ءة
SFX	LB	ءة	ئياً/nn	ءة
SFX	LB	ءة	ئيًا/nn	ءة
SFX	LB	أة	ئي/nrnnnj	أة
SFX	LB	أة	ئية/nrnnnj	أة
SFX	LB	أة	ئيةً/nn	أة
SFX	LB	أة	ئيان/nr	أة
SFX	LB	أة	ئيا/nr	أة
SFX	LB	أة	ئيين/nnnj	أة
SFX	LB	أة	ئيي/nnnj	أة
SFX	LB	أة	ئيتان/nr	أة
SFX	LB	أة	ئيتا/nr	أة
SFX	LB	أة	ئيتين/nnnj	أة
SFX	LB	أة	ئيتي/nnnj	أة
SFX	LB	أة	ئيات/nrnnnj	أة
SFX	LB	أة	ئيا/nn	أة
SFX	LB	أة	ئياً/nn	أة
SFX	LB	أة	ئيًا/nn	أة
SFX	LB	ؤة	ئي/nrnnnj	ؤة
SFX	LB	ؤة	ئية/nrnnnj	ؤة
SFX	LB	ؤة	ئيةً/nn	ؤة
SFX	LB	ؤة	ئيان/nr	ؤة
SFX	LB	ؤة	ئيا/nr	ؤة
SFX	LB	ؤة	ئيين/nnnj	ؤة
SFX	LB	ؤة	ئيي/nnnj	ؤة
SFX	LB	ؤة	ئيتان/nr	ؤة
SFX	LB	ؤة	ئيتا/nr	ؤة
SFX	LB	ؤة	ئيتين/nnnj	ؤة
SFX	LB	ؤة	ئيتي/nnnj	ؤة
SFX	LB	ؤة	ئيات/nrnnnj	ؤة
SFX	LB	ؤة	ئيا/nn	ؤة
SFX	LB	ؤة	ئياً/nn	ؤة
SFX	LB	ؤة	ئيًا/nn	ؤة

	
# Mots النسبة العادية  مفرد ومثنى المذكر والمؤنث   وجمع مؤ. س– نكرة/إضافة ضمير (عاقل)  ـ	
# Cas R+R0+Rz  نسب عادي: عمل...عملي / حذف الالف: ملهى...ملهي / حذف الياء: مرتجي...مرتجي / نسب المهموز: كساء...كسائي	
# Si caractère nominal du relatif عند تحول النسبة إلى الإسمية	
	
SFX	LC	Y	91	
SFX	LC	0	ي/nrnnnjccdd	[^أؤيءةاى]
SFX	LC	0	يته/nrnnnjaabb	[^أؤيءةاى]
SFX	LC	0	يا/nrccdd	[^أؤيءةاى]
SFX	LC	0	يي/nnnjccdd	[^أؤيءةاى]
SFX	LC	0	يتا/nrccdd	[^أؤيءةاى]
SFX	LC	0	يتي/nnnjccdd	[^أؤيءةاى]
SFX	LC	0	يات/nrnnnjccdd	[^أؤيءةاى]
SFX	LC	ة	ي/nrnnnjccdd	[^أيءؤا]ة
SFX	LC	ة	يته/nrnnnjaabb	[^أيءؤا]ة
SFX	LC	ة	يا/nrccdd	[^أيءؤا]ة
SFX	LC	ة	يي/nnnjccdd	[^أيءؤا]ة
SFX	LC	ة	يتا/nrccdd	[^أيءؤا]ة
SFX	LC	ة	يتي/nnnjccdd	[^أيءؤا]ة
SFX	LC	ة	يات/nrnnnjccdd	[^أيءؤا]ة
SFX	LC	ى	ي/nrnnnjccdd	ى
SFX	LC	ى	يته/nrnnnjaabb	ى
SFX	LC	ى	يا/nrccdd	ى
SFX	LC	ى	يي/nnnjccdd	ى
SFX	LC	ى	يتا/nrccdd	ى
SFX	LC	ى	يتي/nnnjccdd	ى
SFX	LC	ى	يات/nrnnnjccdd	ى
SFX	LC	ا	ي/nrnnnjccdd	ا
SFX	LC	ا	يته/nrnnnjaabb	ا
SFX	LC	ا	يا/nrccdd	ا
SFX	LC	ا	يي/nnnjccdd	ا
SFX	LC	ا	يتا/nrccdd	ا
SFX	LC	ا	يتي/nnnjccdd	ا
SFX	LC	ا	يات/nrnnnjccdd	ا
SFX	LC	اة	ي/nrnnnjccdd	اة
SFX	LC	اة	يته/nrnnnjaabb	اة
SFX	LC	اة	يا/nrccdd	اة
SFX	LC	اة	يي/nnnjccdd	اة
SFX	LC	اة	يتا/nrccdd	اة
SFX	LC	اة	يتي/nnnjccdd	اة
SFX	LC	اة	يات/nrnnnjccdd	اة
SFX	LC	ي	ي/nrnnnjccdd	ي
SFX	LC	ي	يته/nrnnnjaabb	ي
SFX	LC	ي	يا/nrccdd	ي
SFX	LC	ي	يي/nnnjccdd	ي
SFX	LC	ي	يتا/nrccdd	ي
SFX	LC	ي	يتي/nnnjccdd	ي
SFX	LC	ي	يات/nrnnnjccdd	ي
SFX	LC	ية	ي/nrnnnjccdd	ية
SFX	LC	ية	يته/nrnnnjaabb	ية
SFX	LC	ية	يا/nrccdd	ية
SFX	LC	ية	يي/nnnjccdd	ية
SFX	LC	ية	يتا/nrccdd	ية
SFX	LC	ية	يتي/nnnjccdd	ية
SFX	LC	ية	يات/nrnnnjccdd	ية
SFX	LC	ء	ئي/nrnnnjccdd	ء
SFX	LC	ء	ئيته/nrnnnjaabb	ء
SFX	LC	ء	ئيا/nrccdd	ء
SFX	LC	ء	ئيي/nnnjccdd	ء
SFX	LC	ء	ئيتا/nrccdd	ء
SFX	LC	ء	ئيتي/nnnjccdd	ء
SFX	LC	ء	ئيات/nrnnnjccdd	ء
SFX	LC	أ	ئي/nrnnnjccdd	أ
SFX	LC	أ	ئيته/nrnnnjaabb	أ
SFX	LC	أ	ئيا/nrccdd	أ
SFX	LC	أ	ئيي/nnnjccdd	أ
SFX	LC	أ	ئيتا/nrccdd	أ
SFX	LC	أ	ئيتي/nnnjccdd	أ
SFX	LC	أ	ئيات/nrnnnjccdd	أ
SFX	LC	ؤ	ئي/nrnnnjccdd	ؤ
SFX	LC	ؤ	ئيته/nrnnnjaabb	ؤ
SFX	LC	ؤ	ئيا/nrccdd	ؤ
SFX	LC	ؤ	ئيي/nnnjccdd	ؤ
SFX	LC	ؤ	ئيتا/nrccdd	ؤ
SFX	LC	ؤ	ئيتي/nnnjccdd	ؤ
SFX	LC	ؤ	ئيات/nrnnnjccdd	ؤ
SFX	LC	ءة	ئي/nrnnnjccdd	ءة
SFX	LC	ءة	ئيته/nrnnnjaabb	ءة
SFX	LC	ءة	ئيا/nrccdd	ءة
SFX	LC	ءة	ئيي/nnnjccdd	ءة
SFX	LC	ءة	ئيتا/nrccdd	ءة
SFX	LC	ءة	ئيتي/nnnjccdd	ءة
SFX	LC	ءة	ئيات/nrnnnjccdd	ءة
SFX	LC	أة	ئي/nrnnnjccdd	أة
SFX	LC	أة	ئيته/nrnnnjaabb	أة
SFX	LC	أة	ئيا/nrccdd	أة
SFX	LC	أة	ئيي/nnnjccdd	أة
SFX	LC	أة	ئيتا/nrccdd	أة
SFX	LC	أة	ئيتي/nnnjccdd	أة
SFX	LC	أة	ئيات/nrnnnjccdd	أة
SFX	LC	ؤة	ئي/nrnnnjccdd	ؤة
SFX	LC	ؤة	ئيته/nrnnnjaabb	ؤة
SFX	LC	ؤة	ئيا/nrccdd	ؤة
SFX	LC	ؤة	ئيي/nnnjccdd	ؤة
SFX	LC	ؤة	ئيتا/nrccdd	ؤة
SFX	LC	ؤة	ئيتي/nnnjccdd	ؤة
SFX	LC	ؤة	ئيات/nrnnnjccdd	ؤة
	
# Mots النسبة الواوية   مفرد ومثنى المذكر والمؤنث   وجمع مؤ. س– معرف  ـ	
# Cas Rw تحويل الألف: عصى...عصوي، تحويل الهمزة: سمراء...سمراوي، تحويل الياء: صدي...صدوي	
	
SFX	MA	Y	42	
SFX	MA	0	ي/mrmnmj	[^يءةاى]
SFX	MA	0	ية/mrmnmj	[^يءةاى]
SFX	MA	0	يان/mr	[^يءةاى]
SFX	MA	0	يين/mnmj	[^يءةاى]
SFX	MA	0	يتان/mr	[^يءةاى]
SFX	MA	0	يتين/mnmj	[^يءةاى]
SFX	MA	0	يات/mrmnmj	[^يءةاى]
SFX	MA	ى	وي/mrmnmj	ى
SFX	MA	ى	وية/mrmnmj	ى
SFX	MA	ى	ويان/mr	ى
SFX	MA	ى	ويين/mnmj	ى
SFX	MA	ى	ويتان/mr	ى
SFX	MA	ى	ويتين/mnmj	ى
SFX	MA	ى	ويات/mrmnmj	ى
SFX	MA	ا	وي/mrmnmj	ا
SFX	MA	ا	وية/mrmnmj	ا
SFX	MA	ا	ويان/mr	ا
SFX	MA	ا	ويين/mnmj	ا
SFX	MA	ا	ويتان/mr	ا
SFX	MA	ا	ويتين/mnmj	ا
SFX	MA	ا	ويات/mrmnmj	ا
SFX	MA	اة	وي/mrmnmj	اة
SFX	MA	اة	وية/mrmnmj	اة
SFX	MA	اة	ويان/mr	اة
SFX	MA	اة	ويين/mnmj	اة
SFX	MA	اة	ويتان/mr	اة
SFX	MA	اة	ويتين/mnmj	اة
SFX	MA	اة	ويات/mrmnmj	اة
SFX	MA	ء	وي/mrmnmj	اء
SFX	MA	ء	وية/mrmnmj	اء
SFX	MA	ء	ويان/mr	اء
SFX	MA	ء	ويين/mnmj	اء
SFX	MA	ء	ويتان/mr	اء
SFX	MA	ء	ويتين/mnmj	اء
SFX	MA	ء	ويات/mrmnmj	اء
SFX	MA	ي	وي/mrmnmj	ي
SFX	MA	ي	وية/mrmnmj	ي
SFX	MA	ي	ويان/mr	ي
SFX	MA	ي	ويين/mnmj	ي
SFX	MA	ي	ويتان/mr	ي
SFX	MA	ي	ويتين/mnmj	ي
SFX	MA	ي	ويات/mrmnmj	ي
	
	
# Mots النسبة الواوية مفرد ومثنى المذكر والمؤنث   وجمع مؤ. س– نكرة/إضافة منفصلة  ـ	
# Cas Rw تحويل الألف: عصى...عصوي، تحويل الهمزة: سمراء...سمراوي، تحويل الياء: صدي...صدوي	
	
SFX	MB	Y	90	
SFX	MB	0	ي/nrnnnj	[^يءةاى]
SFX	MB	0	ية/nrnnnj	[^يءةاى]
SFX	MB	0	يةً/nn	[^يءةاى]
SFX	MB	0	يان/nr	[^يءةاى]
SFX	MB	0	يا/nr	[^يءةاى]
SFX	MB	0	يين/nnnj	[^يءةاى]
SFX	MB	0	يي/nnnj	[^يءةاى]
SFX	MB	0	يتان/nr	[^يءةاى]
SFX	MB	0	يتا/nr	[^يءةاى]
SFX	MB	0	يتين/nnnj	[^يءةاى]
SFX	MB	0	يتي/nnnj	[^يءةاى]
SFX	MB	0	يات/nrnnnj	[^يءةاى]
SFX	MB	0	يا/nn	[^يءةاى]
SFX	MB	0	ياً/nn	[^يءةاى]
SFX	MB	0	يًا/nn	[^يءةاى]
SFX	MB	ى	وي/nrnnnj	ى
SFX	MB	ى	وية/nrnnnj	ى
SFX	MB	ى	ويةً/nn	ى
SFX	MB	ى	ويان/nr	ى
SFX	MB	ى	ويا/nr	ى
SFX	MB	ى	ويين/nnnj	ى
SFX	MB	ى	ويي/nnnj	ى
SFX	MB	ى	ويتان/nr	ى
SFX	MB	ى	ويتا/nr	ى
SFX	MB	ى	ويتين/nnnj	ى
SFX	MB	ى	ويتي/nnnj	ى
SFX	MB	ى	ويات/nrnnnj	ى
SFX	MB	ى	ويا/nn	ى
SFX	MB	ى	وياً/nn	ى
SFX	MB	ى	ويًا/nn	ى
SFX	MB	ا	وي/nrnnnj	ا
SFX	MB	ا	وية/nrnnnj	ا
SFX	MB	ا	ويةً/nn	ا
SFX	MB	ا	ويان/nr	ا
SFX	MB	ا	ويا/nr	ا
SFX	MB	ا	ويين/nnnj	ا
SFX	MB	ا	ويي/nnnj	ا
SFX	MB	ا	ويتان/nr	ا
SFX	MB	ا	ويتا/nr	ا
SFX	MB	ا	ويتين/nnnj	ا
SFX	MB	ا	ويتي/nnnj	ا
SFX	MB	ا	ويات/nrnnnj	ا
SFX	MB	ا	ويا/nn	ا
SFX	MB	ا	وياً/nn	ا
SFX	MB	ا	ويًا/nn	ا
SFX	MB	اة	وي/nrnnnj	اة
SFX	MB	اة	وية/nrnnnj	اة
SFX	MB	اة	ويةً/nn	اة
SFX	MB	اة	ويان/nr	اة
SFX	MB	اة	ويا/nr	اة
SFX	MB	اة	ويين/nnnj	اة
SFX	MB	اة	ويي/nnnj	اة
SFX	MB	اة	ويتان/nr	اة
SFX	MB	اة	ويتا/nr	اة
SFX	MB	اة	ويتين/nnnj	اة
SFX	MB	اة	ويتي/nnnj	اة
SFX	MB	اة	ويات/nrnnnj	اة
SFX	MB	اة	ويا/nn	اة
SFX	MB	اة	وياً/nn	اة
SFX	MB	اة	ويًا/nn	اة
SFX	MB	ء	وي/nrnnnj	اء
SFX	MB	ء	وية/nrnnnj	اء
SFX	MB	ء	ويةً/nn	اء
SFX	MB	ء	ويان/nr	اء
SFX	MB	ء	ويا/nr	اء
SFX	MB	ء	ويين/nnnj	اء
SFX	MB	ء	ويي/nnnj	اء
SFX	MB	ء	ويتان/nr	اء
SFX	MB	ء	ويتا/nr	اء
SFX	MB	ء	ويتين/nnnj	اء
SFX	MB	ء	ويتي/nnnj	اء
SFX	MB	ء	ويات/nrnnnj	اء
SFX	MB	ء	ويا/nn	اء
SFX	MB	ء	وياً/nn	اء
SFX	MB	ء	ويًا/nn	اء
SFX	MB	ي	وي/nrnnnj	ي
SFX	MB	ي	وية/nrnnnj	ي
SFX	MB	ي	ويةً/nn	ي
SFX	MB	ي	ويان/nr	ي
SFX	MB	ي	ويا/nr	ي
SFX	MB	ي	ويين/nnnj	ي
SFX	MB	ي	ويي/nnnj	ي
SFX	MB	ي	ويتان/nr	ي
SFX	MB	ي	ويتا/nr	ي
SFX	MB	ي	ويتين/nnnj	ي
SFX	MB	ي	ويتي/nnnj	ي
SFX	MB	ي	ويات/nrnnnj	ي
SFX	MB	ي	ويا/nn	ي
SFX	MB	ي	وياً/nn	ي
SFX	MB	ي	ويًا/nn	ي

	
# Mots النسبة الواوية مفرد ومثنى المذكر والمؤنث وجمع مؤ. س– نكرة/إضافة ضمير  ـ	
# Cas Rw تحويل الألف: عصى...عصوي، تحويل الهمزة: سمراء...سمراوي، تحويل الياء: صدي...صدوي	
# Si caractère nominal du relatif عند تحول النسبة إلى الإسمية	
	
SFX	MC	Y	42	
SFX	MC	0	ي/nrnnnjccdd	[^يءةاى]
SFX	MC	0	يته/nrnnnjaabb	[^يءةاى]
SFX	MC	0	يا/nrccdd	[^يءةاى]
SFX	MC	0	يي/nnnjccdd	[^يءةاى]
SFX	MC	0	يتا/nrccdd	[^يءةاى]
SFX	MC	0	يتي/nnnjccdd	[^يءةاى]
SFX	MC	0	يات/nrnnnjccdd	[^يءةاى]
SFX	MC	ى	وي/nrnnnjccdd	ى
SFX	MC	ى	ويته/nrnnnjaabb	ى
SFX	MC	ى	ويا/nrccdd	ى
SFX	MC	ى	ويي/nnnjccdd	ى
SFX	MC	ى	ويتا/nrccdd	ى
SFX	MC	ى	ويتي/nnnjccdd	ى
SFX	MC	ى	ويات/nrnnnjccdd	ى
SFX	MC	ا	وي/nrnnnjccdd	ا
SFX	MC	ا	ويته/nrnnnjaabb	ا
SFX	MC	ا	ويا/nrccdd	ا
SFX	MC	ا	ويي/nnnjccdd	ا
SFX	MC	ا	ويتا/nrccdd	ا
SFX	MC	ا	ويتي/nnnjccdd	ا
SFX	MC	ا	ويات/nrnnnjccdd	ا
SFX	MC	اة	وي/nrnnnjccdd	اة
SFX	MC	اة	ويته/nrnnnjaabb	اة
SFX	MC	اة	ويا/nrccdd	اة
SFX	MC	اة	ويي/nnnjccdd	اة
SFX	MC	اة	ويتا/nrccdd	اة
SFX	MC	اة	ويتي/nnnjccdd	اة
SFX	MC	اة	ويات/nrnnnjccdd	اة
SFX	MC	ء	وي/nrnnnjccdd	اء
SFX	MC	ء	ويته/nrnnnjaabb	اء
SFX	MC	ء	ويا/nrccdd	اء
SFX	MC	ء	ويي/nnnjccdd	اء
SFX	MC	ء	ويتا/nrccdd	اء
SFX	MC	ء	ويتي/nnnjccdd	اء
SFX	MC	ء	ويات/nrnnnjccdd	اء
SFX	MC	ي	وي/nrnnnjccdd	ي
SFX	MC	ي	ويته/nrnnnjaabb	ي
SFX	MC	ي	ويا/nrccdd	ي
SFX	MC	ي	ويي/nnnjccdd	ي
SFX	MC	ي	ويتا/nrccdd	ي
SFX	MC	ي	ويتي/nnnjccdd	ي
SFX	MC	ي	ويات/nrnnnjccdd	ي
	
	
# Spécial Rp/PmS  شبه ناقص والنسب، جمع مذكر سالم  - معرف	
# Cas عملي...عمليون، غني...غنيون	
	
SFX	NA	Y	8	
SFX	NA	ا	يون/mr	ا
SFX	NA	ا	يين/mnmj	ا
SFX	NA	ي	يون/mr	ي
SFX	NA	ي	يين/mnmj	ي
SFX	NA	ة	يون/mr	ة
SFX	NA	ة	يين/mnmj	ة
SFX	NA	0	يون/mr	[^اةي]
SFX	NA	0	يين/mnmj	[^اةي]
	
# Spécial Rp/PmS  شبه ناقص والنسب،  جمع مذكر سالم  - نكرة/إضافة منفصلة	
	
SFX	NB	Y	16	
SFX	NB	ا	يون/nr	ا
SFX	NB	ا	يو/nr	ا
SFX	NB	ا	يين/nnnj	ا
SFX	NB	ا	يي/nnnj	ا
SFX	NB	ي	يون/nr	ا
SFX	NB	ي	يو/nr	ي
SFX	NB	ي	يين/nnnj	ي
SFX	NB	ي	يي/nnnj	ي
SFX	NB	ة	يون/nr	ة
SFX	NB	ة	يو/nr	ة
SFX	NB	ة	يين/nnnj	ة
SFX	NB	ة	يي/nnnj	ة
SFX	NB	0	يون/nr	[^اةي]
SFX	NB	0	يو/nr	[^اةي]
SFX	NB	0	يين/nnnj	[^اةي]
SFX	NB	0	يي/nnnj	[^اةي]
	
# Spécial Rp/PmS شبه ناقص والنسب،  جمع مذكر سالم- نكرة/إضافة ضمير عاقل	
	
SFX	NC	Y	8	
SFX	NC	ا	يو/nree	ا
SFX	NC	ا	يي/nnnjee	ا
SFX	NC	ي	يو/nree	ي
SFX	NC	ي	يي/nnnjee	ي
SFX	NC	ة	يو/nree	ة
SFX	NC	ة	يي/nnnjee	ة
SFX	NC	0	يو/nree	[^اةي]
SFX	NC	0	يي/nnnjee	[^اةي]
	
# Spécial Rp/PmS شبه ناقص والنسب،  جمع مذكر سالم- نكرة/إضافة ضمير  غير عاقل	
	
SFX	ND	Y	8	
SFX	ND	ا	يو/nrdd	ا
SFX	ND	ا	يي/nnnjdd	ا
SFX	ND	ي	يو/nrdd	ي
SFX	ND	ي	يي/nnnjdd	ي
SFX	ND	ة	يو/nrdd	ة
SFX	ND	ة	يي/nnnjdd	ة
SFX	ND	0	يو/nrdd	[^اةي]
SFX	ND	0	يي/nnnjdd	[^اةي]

	
	
# Enclitiques ضمائر إضافة للإسم	
	
# Enclitiques ضمائر الإضافة، تلزم تغيرات في رسم أواخر الكلمة(ة، همزة)	
# Conscient عاقل	
	
SFX	aa	Y	14	
SFX	aa	ؤه	ئي	ؤه
SFX	aa	أه	ئي	أه
SFX	aa	ءه	ئي	ءه
SFX	aa	ه	ي	[^ءؤأ]ه
SFX	aa	ه	نا	ه
SFX	aa	ه	ك	ه
SFX	aa	ه	كما	ه
SFX	aa	ه	كم	ه
SFX	aa	ه	كن	ه
SFX	aa	ه	هم	ه
SFX	aa	ه	هن	ه
SFX	aa	ه	ها	ه
SFX	aa	ه	هما	ه
SFX	aa	0	0	[^ه]

	
# Inconscient غير عاقل	
	
SFX	bb	Y	3	
SFX	bb	ه	ها	ه
SFX	bb	ه	هما	ه
SFX	bb	0	0	[^ه]
	
# Enclitiques ضمائر الإضافة العادية	
# Conscient عاقل	
	
SFX	cc	Y	11	
SFX	cc	0	ي	.
SFX	cc	0	نا	.
SFX	cc	0	ك	.
SFX	cc	0	كما	.
SFX	cc	0	كم	.
SFX	cc	0	كن	.
SFX	cc	0	هم	.
SFX	cc	0	هن	.
SFX	cc	0	ه	.
SFX	cc	0	ها	.
SFX	cc	0	هما	.
	
# Spécial: Conscient إضافة ياء المتكلم لجمع المذكر السام، عاقل	
# Cas صاحبو-ي/صاحبيّ- صاحبي-ي/صاحبيّ	
	
SFX	ee	Y	12	
SFX	ee	و	ي	و
SFX	ee	ي	ي	ي
SFX	ee	0	نا	.
SFX	ee	0	ك	.
SFX	ee	0	كما	.
SFX	ee	0	كم	.
SFX	ee	0	كن	.
SFX	ee	0	هم	.
SFX	ee	0	هن	.
SFX	ee	0	ه	.
SFX	ee	0	ها	.
SFX	ee	0	هما	.
	
# Inconscient غير عاقل	
	
SFX	dd	Y	3	
SFX	dd	0	ه	.
SFX	dd	0	ها	.
SFX	dd	0	هما	.

# Enclitiques ضمائر الإضافة للناقص بدون ياء المتكلم)	
# Conscient عاقل	
	
SFX	ff	Y	10	
SFX	ff	0	نا	.
SFX	ff	0	ك	.
SFX	ff	0	كما	.
SFX	ff	0	كم	.
SFX	ff	0	كن	.
SFX	ff	0	هم	.
SFX	ff	0	هن	.
SFX	ff	0	ه	.
SFX	ff	0	ها	.
SFX	ff	0	هما	.
	

